臺灣高雄地方法院刑事宣示判決筆錄    99年度審訴字第4427號
公  訴  人  臺灣高雄地方法院檢察署檢察官
被      告  李如宜
指定辯護人  本院公設辯護人陳信凱
上列被告因違反毒品危害防制條例等案件，經檢察官提起公訴（
99年度毒偵字第6682號、100年度偵字第8109號、100年度毒偵字
第3011號），因檢察官聲請法院改依協商程序而為判決，本院合
議庭認為適當，裁定由受命法官進行協商判決程序，於中華民國
100年9月30日下午2時30分在本院刑事第三法庭宣示判決，以代
判決書，出席職員如下：
             法  官  林勳煜
             書記官  陳莉庭
             通  譯  郭錦城
法官起立朗讀判決主文、犯罪事實要旨、處罰條文、附記事項，
及告以上訴限制、期間並提出上訴狀之法院，且諭知記載其內容
：
一、主文：
    李如宜施用第一級毒品，累犯，處有期徒刑拾月；又施用第
    二級毒品，累犯，處有期徒刑伍月；又施用第一級毒品，累
    犯，處有期徒刑拾月，扣案之第一級毒品海洛因壹包（含包
    裝袋壹只，驗餘淨重零點零陸肆公克），沒收銷燬之；又施
    用第二級毒品，累犯，處有期徒刑伍月；又施用第一級毒品
    ，累犯，處有期徒刑拾月；又施用第二級毒品，累犯，處有
    期徒刑伍月。應執行有期徒刑參年壹月，扣案之第一級毒品
    海洛因壹包（含包裝袋壹只，驗餘淨重零點零陸肆公克），
    沒收銷燬之。
二、犯罪事實要旨：
    李如宜前因施用毒品案件，經本院以94年度毒聲字第2149號
    裁定送觀察、勒戒後，認無繼續施用毒品傾向，於94年10月
    24日執行完畢釋放，並由臺灣高雄地方法院檢察署檢察官以
    94年度毒偵字第6892號不起訴處分確定。復於前開觀察、勒
    戒執行完畢釋放後5 年內，因施用毒品案件，經臺灣高雄地
    方法院檢察署檢察官以97年度毒偵字第1656號緩起訴處分確
    定，嗣經臺灣高雄地方法院檢察署檢察官以緩起訴期間未遵
    守履行事項為由，撤銷緩起訴，並經本院以97年度訴字第19
    12號判決處以有期徒刑7月、3月，並定應執行有期徒刑8月
    確定；另因施用毒品案件，分經本院以97年度審訴字第4299
    號、98年度審訴字第1597號判決分別處以有期徒刑7月、有
    期徒刑7月確定，上開各罪並與前開有期徒刑8月，經本院以
    98年度審聲字第3249號裁定定應執行刑1年8月確定，於99年
    6月8日因縮短刑期假釋出監付保護管束，並於99 年7月30日
    保護管束期滿，假釋未經撤銷視為執行完畢。詎其猶不知悔
    改，復分別基於施用第一、二級毒品之犯意：
（一）於99年8月14日15時至16時許，在其位於高雄市○○區○
      ○路158巷9號2樓房間內，以針筒注射血管方式，施用第
      一級毒品海洛因1次。另於99年8月16日21時10分許為警採
      尿時回溯96小時內某時（不含公權力拘束期間），在不詳
      處所，以不詳方式施用第二級毒品甲基安非他命1次。嗣
      於99年8月16日21時10分許，為警持檢察官簽發之強制到
      場（強制採驗尿液）許可書採其尿液送驗後，檢驗結果呈
      安非他命、甲基安非他命、可待因、嗎啡陽性反應，始悉
      上情。
（二）於100年1月26日17時許，在位於高雄市○○區○○路158
      巷9號2樓住處附近，以將海洛因置入注射針筒加水混合注
      射身體之方式，施用第一級毒品海洛因1次；另於100年1
      月26日晚上某時許，在不詳地點，施用第二級毒品甲基安
      非他命1次。嗣因其為毒品列管人口，於100年1月27日20
      時30分許，在高雄市○○區○○路與十全路口，因形跡可
      疑為警盤查，並在其身上查獲海洛因1小包（含包裝袋1只
      ，驗餘淨重0.064公克），經其同意採尿送驗，結果呈嗎
      啡、甲基安非他命陽性反應，始悉上情。
（三）於100年3月7日17時20分許，為警採尿回溯72小時內之某
      時許（不含公權力拘束時間），在其位於高雄市三民區○
      ○○路984號4樓住處內，以針筒注射之方式施用第一級毒
      品海洛因1次；另於100年3月7日17時20分許，為警採尿時
      間回溯96小時內（不含公權力拘束時間）之某時，在上開
      住處，以燒烤之方式，施用第二級毒品甲基安非他命1 次
      。嗣為警於同年3月7日16時許，在高雄市三民區○○○路
      984號前盤查，發覺其手臂遺留注射痕跡，經其同意採尿
      送驗，結果呈甲基安非他命、可待因及嗎啡陽性反應，始
      查悉上情。
三、處罰條文：
    毒品危害防制條例第10條第1 項、第2 項、第18條第1 項，
    刑法第11條、第47條第1 項、第51條第5 款。
四、附記事項：
    無。
五、協商判決除有刑事訴訟法第455 條之4 第1 項第1 款於本訊
    問程序終結前，被告撤銷協商合意或檢察官撤回協商聲請者
    ；第2 款被告協商之意思非出於自由意志者；第4 款被告所
    犯之罪非第455 條之2 第1 項所定得以協商判決者；第6 款
    被告有其他較重之裁判上一罪之犯罪事實者；第7 款法院認
    應諭知免刑或免訴、不受理者情形之一，及違反同條第2 項
    「法院應於協商合意範圍內為判決；法院為協商判決所科之
    刑，以宣告緩刑或2 年以下有期徒刑、拘役或罰金為限」之
    規定者外，不得上訴。
六、如有前述得上訴情形而不服本判決，得自收受判決（即以本
    宣示判決筆錄代之）送達之日起10日內，向本院提出上訴書
    狀，並應敘述具體理由，如未敘述上訴理由者，應於上訴期
    間屆滿後20日內補提理由書狀於本院（均須按他造當事人之
    人數附繕本）「切勿逕送上級法院」。
中    華    民    國    100    年    9    月    30    日
                  臺灣高雄地方法院刑事第十庭
                              書記官  陳莉庭
                              法  官  林勳煜
以上正本證明與原本無異。
中    華    民    國   100    年    9     月    30    日
                              書記官  陳莉庭
附錄本判決論罪科刑法條全文：
毒品危害防制條例第10條
施用第一級毒品者，處 6 月以上5 年以下有期徒刑。
施用第二級毒品者，處 3 年以下有期徒刑。